臺灣板橋地方法院刑事判決　　　　　　　　　　　　九十一年度易字第二七六三號
　　公　訴　人　臺灣板橋地方法院檢察署檢察官
　　被　　　告　丙○○　男　三.
右列被告因竊盜案件，經檢察官聲請以簡易判決處刑（九十一年度偵字第一六二六二
號）及移送併案審理（九十一年度偵字第一八０五七、一八七五一號），本院板橋簡
易庭認為不宜，簽移本院適用通常程序審理，本院判決如左：
    主  文
丙○○連續竊盜，累犯，處有期徒刑壹年。
扣案之鑰匙柒支沒收。
    事  實
一、丙○○曾多次觸犯竊盜罪，最近一次經臺灣高等法院以九十年度上易字第三九○
    一號刑事判決判處有期徒刑六月確定，甫於民國九十一年三月十二日執行完畢，
    猶不知悛悔，竟意圖為自己不法所有之概括犯意，自九十一年六月二十四日起至
    同年九月十一日止，連續四次於下列之時間、地點，以自備之鑰匙，竊取小客車
    或開啟小客車車門後，進入車內竊取財物：
    (1)於九十一年六月二十四日清晨六時許，在臺北縣土城巿明德路一段七十四號旁
      空地，見戊○○所駕駛而登記旭進交通有限公司所有之Ｃ七０四０號牌營業小
      客車停置於該處，心生貪念，欲竊取車內物品，遂以撿拾而得之鑰匙開啟車門
      內，駕車駛至臺北縣土城巿延和路十三巷口，停置於路邊停車格內，再竊取車
      內之零錢計約新臺幣（下同）一千五百元，得手後離去。嗣經戊○○發現報警
      ，經警於前開營業小客車車內外進行現場指紋採證，經送內政部警政署刑事警
      察局進行指紋鑑定比對係丙○○所有，始循線查獲上情。
    (2)於九十一年八月二十二日凌晨三時三十分許，在臺北縣土城市○○路○段三一
      八巷口，以自備鑰匙竊取乙○○所有ＦＣ－七二一九號牌自用小客車，得手後
      供己使用。
    (3)又於右述同一日凌晨四時三十分許，在臺北縣板橋市○○路河堤旁，以自備之
      鑰匙開啟丁○○所有之車號ＰＭ－四三六一號自用小客車，進入車內竊取零錢
      約三百餘元及照明燈一個。
    嗣於同日十九時三十分為警在台北縣土城市○○街前查獲。經移送檢察官諭知限
    制住居在外。
    (4)猶基於同一犯意之決定，於九十一年九月十一日上午六時許，至臺北縣板橋市
      ○○路，以自備鑰匙開啟停於路旁由甲○○駕駛而登記遠東計程汽車有限公司
      所有之三Ｄ－九一六號牌營業小客車，得手後供己代步之用，嗣於九十一年九
      月十四日上午七時二十分許，經警在臺北巿士林區○○○路○段九十五號前尋
      獲前開失竊車輛，適丙○○欲前往同址駕車而在警員詢問下坦承上情。
二、案經臺北縣政府警察局土城分局報請臺灣板橋地方法院檢察署檢察官偵查起訴及
    移送併案審理。
    理  由
一、右開事實業據被告丙○○坦承不諱，復經被害人乙○○、丁○○、戊○○、甲○
    ○於警訊中指訴綦詳，且有車籍查詢認可資料四紙、臺北縣政府警察局車輛失竊
    暨尋獲證明單影本各二紙、贓物認領保管單四紙、現場照片影本五紙附卷可稽，
    及鑰匙七支扣案可資佐證。而右開Ｃ七０四０號牌營業小客車於右開時地（事實
    欄(1)所示）遭人行竊，經警採獲指紋後，送請內政部警政署刑事警察局比對鑑驗
    結果，核與被告之指紋相符，有該局九十一年七月九日刑紋字第０九一０一七四
    七一八號鑑驗書附於偵查卷（九十一年度偵字第一八七五一號第四至七頁）可參
    ，被告上開自白，核與事實相符，已足證被告確有右開行竊之行為至明。本件事
    證明確，被告犯行，應可認定。
二、核被告丙○○所為，係犯刑法第三百二十條第一項之普通竊盜罪。其先後四次犯
    行，時間緊接，所犯為構成要件相同之罪名，顯係基於概括犯意反覆為之，應依
    刑法第五十六條之規定論以連續犯之一罪，並依法加重其刑。又右開事實欄(1)、
    (4)所示被告竊盜之犯行，雖未據公訴人提起公訴，惟此部分之犯行，與提起公訴
    之竊盜行為間，時間緊接，犯罪構成要件相同，顯係基於概括犯意反覆為之，具
    有連續犯之裁判上一罪關係，且經檢察官移送併案審理，本院自得一併審理論究
    。查被告曾多次觸犯竊盜罪，最近一次經臺灣高等法院以九十年度上易字第三九
    ○一號刑事判決判處有期徒刑六月確定，甫於民國九十一年三月十二日執行完畢
    乙節，有臺灣高等法院檢察署刑案紀錄簡覆表乙份在卷可參，其於五年之內，再
    犯有期徒刑以上刑之本罪，為累犯，依法遞加重其刑。爰審酌被告曾有多次竊盜
    前科之素行，與其行竊之手段、所生危害、所竊財物之價值及其犯後坦承犯行，
    態度尚佳等一切情狀，量處如主文所示之刑，以示懲戒，並冀自新。
三、扣案之鑰匙七支，係被告所有且供開啟開車門之用，業據被告陳明在卷，爰依法
    宣告沒收之。
據上論斷，應依刑事訴訟法第二百九十九條第一項前段，刑法第五十六條、第三百二
十條第一項、第四十七條、第三十八條第一項第二款，罰金罰鍰提高標準條例第一項
前段，判決如主文。
本案經檢察官郭緯中到庭執行職務。
中      華      民      國     九十一     年    十一    月   二十一     日
                                  臺灣板橋地方法院刑事第四庭
                                          法  官  徐  福  晉
右正本證明與原本無異。
如不服本判決，應於判決送達後十日內，向本院提出上訴狀。
                                          書記官  陳  慧  儷
中      華      民      國     九十一     年    十一    月   二十一     日
附錄本案論罪科刑法條全文：
刑法第三百二十條
意圖為自己或第三人不法之所有，而竊取他人之動產者，為竊盜罪，處五年以下有期
徒刑、拘役或五百元以下罰金。
意圖為自己或第三人不法利益，而竊佔他人之不動產者，依前項之規定處斷。
前二項之未遂犯罰之。
